臺灣士林地方法院民事簡易判決
111年度士簡字第1612號
原      告  今日交通企業有限公司

法定代理人  邱清在
訴訟代理人  江可迪
被      告  林子齊

訴訟代理人  蔡明軒
上列當事人間請求侵權行為損害賠償(交通)事件，本院於民國11
1年11月7日言詞辯論終結，判決如下：
    主  文
被告應給付原告新臺幣捌萬陸仟伍佰肆拾伍元，及自民國一一一
年十月十六日起至清償日止，按週年利率百分之五計算之利息。
訴訟費用新臺幣壹仟元應由被告負擔。
本判決得假執行。
    事實及理由要領
一、按因侵權行為涉訟者，得由行為地之法院管轄。民事訴訟法
     第15條第1項定有明文。查本件原告主張之侵權行為地為臺
    北市大同區，本院自有管轄權。按訴狀送達後，原告不得將
    原訴變更或追加他訴。但擴張或減縮應受判決事項之聲明者
    ，不在此限。民事訴訟法第255條第1項第3款定有明文。查
    本件原告於起訴後減縮請求為8萬6,545元，合於上開規定，
    應予准許。
二、原告主張：被告於民國109年9月16日，駕駛車牌號碼000-00
    00號車，行經臺北市大同區市民大道與環河西路時，因未注
    意車前狀況，致撞上原告所有車牌號碼000-000號營小客車
    （下稱系爭車輛），原告需支出修復費用新臺幣（下同）9
    萬8,950元（其中工資6萬0,400元、零件3萬8,550元），其
    中零件折舊後，原告請求6萬4,255元，並請求維修期間15日
    無法營業之營業損失共2萬2,290元（每日1,486元），乃依
    侵權行為之法律關係，提起本件訴訟等語，並聲明求為判決
    被告給付8萬6,545元，及自起訴狀繕本送達翌日起至清償日
    止，按週年利率5％計算之利息。
三、被告則以：就原告維修的項目有爭執，其提出的受損照片，僅看出維修估價單上左前門、後保桿、後箱蓋、前保桿、水箱、左右大燈、引擎蓋與左前面受損，其餘部分看不出有受損。對於其估價單上金額，被告認為過高，且原告未提出發票或其他證明等語，資為抗辯。
四、本院得心證之理由
　　本件原告主張於上開時地發生系爭車禍，系爭車輛受有損害
    之事實，已據提出與所述相符之當事人登記聯單、初判表、
    估價單、車損照片、職業工會函文、行照、駕照等資料為證
    ，並有本院向臺北市政府警察局調取之本件車禍資料在卷可
    憑，且為被告所不爭執，堪信為真。惟原告主張被告應就系
    爭車輛之損害負損害賠償責任乙情，被告則以上開情詞置辯
    ，茲審認如下：
(一)按因故意或過失，不法侵害他人之權利者，負損害賠償責任
    。汽車、機車或其他非依軌道行駛之動力車輛，在使用中加
     損害於他人者，駕駛人應賠償因此所生之損害。不法毀損
    他人之物者，被害人得請求賠償其物因毀損所減少之價額。
    應付利息之債務，其利率未經約定，亦無法律可據者，週年
    利率為百分之五。民法第184條第1項前段、第191條之2前段
    、第196條、第203條分別定有明文。再按物被毀損時，被害
    人除得依民法第196條請求賠償外，並不排除民法第213條至
    第215條之適用。依民法第196條請求賠償物被毀損所減少之
    價額，得以修復費用為估定之標準，但以必要者為限（例如
    ︰修理材料以新品換舊品，應予折舊）（最高法院77年度第9
    次民事庭會議決議參照）。
(二)據原告所提之估價單，其修復費用為9萬8,950元（其中工資
    6萬0,400元、零件3萬8,550元），然而以新零件更換舊零件
    之零件折舊部分非屬必要費用，應予扣除，依行政院所頒固
    定資產耐用年數表及固定資產折舊率表之規定，運輸業用客
    車、貨車耐用年數為4年，依定率遞減法每年應折舊千分之4
    38，且參酌營利事業所得稅查核準則第95條第6項規定「固
    定資產提列折舊採用平均法或定率遞減法者，以1年為計算
    單位，其使用期間未滿1年者，按實際使用之月數相當於全
    年之比例計算之，不滿1月者，以1月計」而為計算。茲查，
    系爭車輛係於101年10月15日出廠使用（行照僅記載出廠年
    月，未載明出廠日，依法推定為該月15日），有行照附卷可
    稽（見本院卷第37頁），算至本件事故發生時之109年9月16
    日，系爭車輛使用已逾耐用年數，是原告就零件部分，所得
    請求被告賠償之範圍，扣除折舊之後，應以3,855元（計算
    式詳附表，惟折舊累積額總合超過原額之十分之九而以十分
    之一計，元以下四捨五）為限，加上其餘非屬零件之工資6
    萬0,400元，合計為6萬4,255元。
(三)至被告雖抗辯修理項目與車損不符，維修金額過高云云，惟
    查，觀諸原告所提出之車損照片，原告所拆卸、檢查之處均
    有拍照紀錄，堪信所修復之範圍均係系爭車禍所致，且車身
    各部位之零件與安全性息息相關，經維修場以其專業判斷，
    將相關零件拆卸、檢查後認有更換之必要，亦屬必要之修復
    ，是被告此部分抗辯，尚無可採。　　
(四)原告請求維修期間15日無法營業之營業損失共2萬2,290元（
    每日1,486元），有提出每日營收資料可參，且被告亦未具
    體爭執，應可認定。
五、從而，原告依上開法律關係，訴請被告給付8萬6,545元（計
    算式：6萬4,255＋2萬2,290＝8萬6,545），及自起訴狀繕本寄
    存送達生效之翌日即111年10月16日（見本院卷第61頁）起
    至清償日止，按週年利率5％計算之利息，為有理由，應予准
    許。
六、本件係就民事訴訟法第427條第1項訴訟適用簡易程序所為被
    告敗訴之判決，依同法第389條第1項第3款之規定，應依職
    權宣告假執行，並依職權確定訴訟費用為1,000元（第一審
    裁判費），應由被告負擔。
中　　華　　民　　國　　111 　年　　11　　月　　21　　日
                  士林簡易庭  法  官  楊峻宇
以上為正本係照原本作成。
如不服本判決，應於判決送達後20日內向本庭提出上訴狀。（須
按他造當事人之人數附繕本）。 
中　　華　　民　　國　　111 　年　　11　　月　　21　　日
                              書記官  蘇彥宇
附表
-----
折舊時間           金額
第1年折舊值        38,550×0.438=16,885
第1年折舊後價值    38,550-16,885=21,665
第2年折舊值        21,665×0.438=9,489
第2年折舊後價值    21,665-9,489=12,176
第3年折舊值        12,176×0.438=5,333
第3年折舊後價值    12,176-5,333=6,843
第4年折舊值        6,843×0.438=2,997
第4年折舊後價值    6,843-2,997=3,846